ro-RO: Metoda de testare: Test la domiciliu (autoadministrat); Analiză de laborator; Test la punctul de asistență medicală; RDT; Altele
vi: Phương pháp xét nghiệm: Xét nghiệm tại nhà (Tự thực hiện); Phân tích trong phòng thí nghiệm; Xét nghiệm tại điểm chăm sóc; Xét nghiệm chẩn đoán nhanh; Khác
tr: Test Metodu: Evde test (kendi kendine uygulanabilen); Laboratuvar analizi; Hasta başında test; RDT; Diğer
sk-SK: Testovacia metóda: Test doma (samozrejme); Laboratórna analýza; Test na mieste starostlivosti; RDT; Iné
it: Metodo del test: Test domestico (autosomministrato); Analisi di laboratorio; Test al punto di cura; RDT; Altro
pt-PT: Método de teste: Teste em casa (autoadministrado); Análise de laboratório; Teste no local de atendimento; TDR; Outro
da: Testmetode: Hjemmetest (selv-administreret); Laboratorieanalyse; Point-of-care-test; RDT; Andet
pl: Metoda testowa: Test w domu (samodzielny); Analiza laboratoryjna; Test w punkcie opieki; RDT; Inne
fr: Méthode de test: Test à domicile (auto-administré); Analyse en laboratoire; Test au point de service; TDR; Autre
cs: Testovací metoda: Domácí test (samoobslužný); Laboratorní analýza; Test v místě péče; RDT; Jiné
lt-LT: Tyrimo metodas: Namuose (savarankiškai) atliekamas testas; Laboratorijos analizė; Testavimas slaugos vietoje; RDT; Kita
ko: 테스트 방식: 재택 테스트(자가 관리); 실험실 분석; 현장진단 테스트; RDT; 기타
nb: Testmetode: Hjemmetest (selvadministrert); Laboratorieanalyse; Point-of-Care-test; RDT; Annet
hu: Vizsgálati módszer: Otthoni teszt (önbeadó); Laboratóriumi elemzés; Helyi teszt; RDT; Egyéb
ru: Метод испытания: Домашний тест (самостоятельный); Лабораторный анализ; Тест на месте оказания медицинской помощи; RDT; Другой
zh-TW: 檢測方法: 在家測試 (自行管理); 實驗室分析; 定點照護檢驗; RDT; 其他
th: วิธีการทดสอบ: การทดสอบที่บ้าน (จัดการด้วยตนเอง); การวิเคราะห์ในห้องปฏิบัติการ; การทดสอบ ณ จุดดูแลรักษา; การตรวจวินิจฉัยโรคอย่างรวดเร็ว (RDT); อื่นๆ
en: Test method: At-home test (self-administered); Lab analysis; Point-of-care test; RDT; Other
sv: Testmetod: Hemmatest (självadministrerat); Labbanalys; Vårdinrättningstest; RDT; Övrigt
zh-CN: 测试方法: 居家检测（自测）; 实验室分析; 床旁检测; RDT; 其他
pt-BR: Método de teste: Teste caseiro (realizado pelo próprio paciente); Análise de laboratório; Teste no local de atendimento; RDT; Outro
fi: Testausmenetelmä: Kotitesti (itsetehty); Laboratorioanalyysi; Hoitopaikan testi; RDT; Muu
es: Método de prueba: Prueba casera (autoadministrada); Análisis de laboratorio; Prueba en el punto de atención; RDT; Otros
bg-BG: Метод на изпитване: Тест у дома (самостоятелно прилагане); Лабораторен анализ; Тест на мястото на предоставяне на медицинска помощ; RDT; Други
ja: 検査方法: 在宅テスト (セルフ); ラボ分析; 簡易迅速テスト; RDT; その他
hr-HR: Metoda testiranja: Kućni test (samostalno provođenje); Laboratorijska analiza; Test na mjestu njege; RDT; Ostalo
el: Μέθοδος δοκιμής: Τεστ στο σπίτι (αυτοχορηγούμενο); Εργαστηριακή ανάλυση; Δοκιμή σημείου φροντίδας; RDT; Άλλο
de: Testmethode: Selbsttest; Laboranalyse; Point-of-Care-Test; RDT; Sonstiges
sl-SI: Testna metoda: Test na domu (samostojno opravljen); Laboratorijska analiza; Test na mestu oskrbe; RDT; Drugo
nl: Testmethode: Thuistest (Zelf Afnemen); Laboratoriumanalyse; Point-of-Care-test; RDT; Andere